【裁判字號】    97,訴,1708
【裁判日期】    980807
【裁判案由】    毒品危害防制條例
【裁判全文】
臺灣高雄地方法院刑事判決              97年度訴字第1708號
公  訴  人  臺灣高雄地方法院檢察署檢察官
被      告  丁○○
                    （另案於臺灣高雄第二監獄執行中）
選任辯護人  林維毅律師
被      告  戊○○
指定辯護人  本院公設辯護人己○○
上列被告因毒品危害防制條例案件，經檢察官提起公訴（97年度
偵字第20431 號），本院判決如下:
    主  文
丁○○犯如附表三所示之肆罪，均累犯，各處如附表三所示之刑
。應執行有期徒刑拾肆年陸月。扣案如附表一編號1 至編號11所
示之甲基安非他命，沒收銷燬之；如附表一編號12至編號16所示
之愷他命及如附表二所示之物，均沒收之。未扣案之販賣第二級
毒品所得財物合計新臺幣參仟元，與戊○○連帶沒收之，如全部
或一部不能沒收時，以其與戊○○之財產連帶抵償之。
戊○○犯如附表三編號1 至編號3 所示之參罪，各處如附表三編
號1 至編號3 所示之刑。應執行有期徒刑玖年陸月。扣案如附表
二所示之物，沒收之。未扣案之販賣第二級毒品所得財物合計新
臺幣合計參仟元，與丁○○連帶沒收之，如全部或一部不能沒收
時，以其與丁○○之財產連帶抵償之。
    犯 罪 事 實
一、丁○○前因竊盜案件，經本院以93年度易字第785 號判處有
    期徒刑2 年確定，送監執行後，於民國95年3 月9 日縮短刑
    期假釋出監，並於95年3 月14日假釋期滿未經撤銷假釋，未
    執行之刑，以已執行論。其與戊○○係同居之男女朋友關係
    ，二人均明知甲基安非他命為毒品危害防制條例第2 條第2
    項第2 款所定之第二級毒品，不得持有、販賣，然因丁○○
    為販賣毒品牟利，二人竟基於販賣甲基安非他命以營利之犯
    意聯絡，以由丁○○負責提供甲基安非他命及將不特定顧客
    所購買之毒品攜至指定地點交付顧客並收取價金；戊○○則
    提供其所有使用之0000000000門號手機，供不特定顧客購買
    毒品聯絡使用，若有不特定顧客撥打該電話，則由戊○○負
    責接聽聯絡，並在丁○○指示下將販售欠款情況登錄帳冊之
    方式，共組販毒集團，基此分工二人分別於：
  (一)96年6 月4 日下午5 、6 時許，接獲乙○○委由王文文以其
    所有0000000000號行動電話撥打戊○○所使用之上開000000
    0000號行動電話，稱欲購買金額新臺幣（下同）1 千元之甲
    基安非他命，雙方談妥交易地點為高雄市○○區○○路與鼎
    金中街口後，即由丁○○攜帶甲基安非他命前往指定地點交
    付予乙○○。
  (二)96年6 月7 日晚間10時許，接獲甲○○以公共電話撥打戊○○所使用之上開0000000000號行動電話，稱欲購買1 千元之
    甲基安非他命，並與戊○○談妥交易地點為高雄市○○區○○路附近加油站對面之巷子後，即由丁○○攜帶甲基安非他
    命前往指定地點交付予甲○○，並收取1 千元現金。
  (三)96年6 月8 日晚間10時許，接獲甲○○以公共電話撥打戊○○所使用之上開0000000000號行動電話，稱欲購買1 千元之
    甲基安非他命，並與戊○○談妥交易地點為高雄市○○區○○路附近加油站對面之巷子後，即由丁○○攜帶甲基安非他
    命前往指定地點交付予甲○○，並收取1 千元現金。
二、丁○○因從事前開販賣毒品行為，亟需充裕之毒品以供販售
    ，其明知甲基安非他命係屬於毒品危害防制條例所定之第二
    級毒品，依法不得販賣、持有；愷他命（Ketamine）則屬於
    同條例所定之第三級毒品，依法不得販賣，竟意圖販賣甲基
    安非他命、愷他命以營利，於97年7 月13日至15日間某日，
    前往位於高雄市○○區○○路977 號之「戰將網咖」，向某
    真實姓名年籍不詳綽號「茶茶（臺語音譯）」之成年男子，
    以2 萬餘元之價格，販入3 錢之甲基安非他命及20餘公克之
    愷他命。
三、嗣監控員警認時機成熟，於97年7 月16日晚上6 時25分許，
    在高雄市○○區○○路289 巷口，查獲正欲駕駛車牌號碼93
    27-XK 號自小客車外出之丁○○、戊○○，並自車內扣得前
    開丁○○於犯罪事實欄二販入所餘如附表一所示之甲基安非
    他命11包及愷他命5 包（重量詳如附表一）。復於同日晚上
    6 時45分許，在渠等位於高雄市○○區○○路289 巷2 號11
    樓之1C室租屋處，扣得分別為如附表二所示丁○○及戊○○
    所有，供販賣犯罪事實欄一所示甲基安非他命所用之手機等
    物。
四、案經高雄市政府警察局左營分局報請臺灣高雄地方法院檢察
    署檢察官偵查起訴。
    理  由
壹、程序部分
一、證人乙○○於警詢之陳述，無證據能力：
    按被告以外之人於檢察事務官、司法警察官或司法警察調查
    中所為之陳述，與審判中不符時，其先前之陳述具有較可信
    之特別情況，且為證明犯罪事實存否所必要者，得為證據，
    刑事訴訟法第159 條之2 定有明文。經查，本件證人乙○○
    於警詢及本院審理中就如何向被告丁○○購買甲基安非他命
    乙節，均一致證稱：以行動電話撥打0000000000號行動電話
    ，稱欲購買1000元之甲基安非他命，交易地點為高雄市○○
    路與鼎金中街口等語（參警卷第18頁、第19頁、本院卷第
    200 頁、第201 頁），惟就何人撥打0000000000電話、購買
    次數部分，於警詢中證稱：「我都是撥打他0000000000號電
    話，再約地點交易。2 次。」等語（參警卷第19頁）；於
    本院審理中則證稱：「我是忘記當時如何筆錄，王文文都是
    用我的手機打，我只是在旁邊聽，王文文打給丁○○至少有
    兩次。」等語（參本院卷第203 頁），似乎有所差別，然證
    人乙○○上開警詢與本院審理中之證述所差者，僅在於王文
    文該人之有無，而本院衡諸證人乙○○於為警查獲之初，對
    於警方詢問前往王文文住處，所為何事，答以：「前往該處
    找王文文聊天看電視。」等語（參警卷第19頁），顯然證人
    乙○○當時就所涉毒品案件，無欲牽連王文文，故於警方概
    括詢問究係向何人購買毒品此一涉及重罪事項時，證人乙○○未將王文文代為撥打電話之過程一併陳述，乃屬可理解範
    圍，自難因此即認證人乙○○於警詢及本院審理中所述有所
    不符。揆諸首開說明，證人乙○○於警詢中之陳述，自無證
    據能力。
二、證人甲○○於警詢之陳述具有證據能力：
    查證人甲○○於警詢中證稱：於97年6 月7 日至9 日間，曾
    經二次撥打被告戊○○0000000000號行動電話，向丁○○購
    買二次甲基安非他命，交易地點均為高雄市○○區○○路加
    油站對面之巷子等語（參97偵20431 號卷第49頁、第50頁）
    ，嗣於本院審理中初證稱：曾經撥打被告戊○○上開電話，
    但僅是代朋友詢問價錢，不一定會買等語（參本院卷第194
    頁、第195 頁），所證顯有不符。本院審酌證人甲○○於本
    院審理中雖自承於警詢、偵訊中，有故意誣陷被告戊○○，
    但未故意誣陷被告丁○○等語（參本院卷第198 頁），然觀
    之證人甲○○於警詢中所提及購買甲基安非他命之過程，涉
    及被告戊○○者，僅係撥打被告戊○○0000000000號之行動
    電話，與本院審理中所證涉及被告戊○○部分之證述，並無
    不同。至於被告丁○○部分，於警詢中明確證向被告丁○○
    購買甲基安非他命之時間、地點、金額、次數，嗣於本院審
    理中則如上所述，改稱撥打電話僅詢問價格，不一定會買。
    是就證人甲○○於警詢及本院審理中之證述觀之，若有故意
    誣陷，對象亦係被告丁○○，而非被告戊○○。是證人甲○○上開警詢故意誣陷被告戊○○，並未故意誣陷被告丁○○
    所述，已非可採。再參以證人經檢察官詢問究係何朋友委託
    代為詢問甲基安非他命價格，證人甲○○證稱：綽號「安仔
    」之人，該人本身就有在販賣毒品，是該人給伊電話，叫伊
    打電話去問，要打之前不知道對方就是被告丁○○他們等語
    （參本院卷第197 頁、第198 頁），姑不論證人甲○○上開
    所證販毒之人要求代為向被告丁○○等人詢問毒品價格所述
    是否合理，依證人甲○○所使用之0000000000號行動電話與
    被告戊○○所使用之0000000000號行動電話之通聯以觀，單
    就調閱之97年5 月29日起，至同年6 月12日止，雙方即有上
    百通之通聯，有通聯紀錄乙份在卷可參（參通聯卷第1 頁
    至第11頁），衡情證人甲○○對於被告戊○○所使用之0000
    000000號行動電話，必當甚為熟悉，是證人甲○○上開所證
    要打上開電話之前不知道對方就是被告丁○○他們等語，顯
    然昧於事實。證人甲○○於本院審理中如此昧於事實而為陳
    述，顯係特意迴護被告丁○○、戊○○二人，雖其迴護之因
    本院無從知悉，然被告丁○○既有因素可令證人甲○○於本
    院審理時為之迴護，就證人甲○○所證，自以本件案發之初
    ，面對警方所提示之通聯資料等證據，於未能詳細思慮而不
    及迴護下所為之陳述即其於警詢中之陳述，客觀上具有較可
    信之特別情況，且亦為證明此部分犯罪事實存否所必要，依
    前揭刑事訴訟法第159 條之2 規定，證人甲○○上開於警詢
    中之證言自有證據能力。
三、被告戊○○於97年7 月17日檢察官偵訊中之陳述，及97年10
    月21日檢察官偵訊中，未經拒絕前之陳述，就被告丁○○言
    ，無證據能力：按證人依法應具結而未具結者，其證言不得
    作為證據，刑事訴訟法第158 條之3 條亦有明文。查被告戊○○於97年7 月17日檢察官偵訊之陳述及同年10月21日檢察
    官偵訊中部分之陳述，均未經具結，有檢察官訊問筆錄二份
    在卷可參（參97偵20431 號卷第7 頁、第8 頁、第157 頁至
    第159 頁）其所為之陳述，依上開規定，就被告丁○○言，
    自均無證據能力。
四、被告戊○○於97年10月21日檢察官偵訊中經具結程序之陳述
    ，就被告丁○○言，具有證據能力：
    按被告以外之人於偵查中向檢察官所為之陳述，除顯有不可
    信之情況者外，得為證據，刑事訴訟法第159 條之1 第2 項
    定有明文。本件被告戊○○於97年10月21日檢察官偵訊中，
    經具結後之陳述，並無證據證明顯有不可信之情況，且被告
    丁○○及其辯護人於本院審理時又表明捨棄以證人身分詰問
    被告戊○○（參本院卷第21頁），是本件亦無被告及辯護人
    未能行使對質、詰問權利之問題，則依首開規定，被告戊○○於偵查中經具結後所為之陳述，自有證據能力。
五、末按被告以外之人於審判外之陳述，雖不符刑事訴訟法第15
    9 條之1 至第159 條之4 規定，而經當事人於審判程序同意
    作為證據，法院審酌該言詞陳述或書面陳述作成時之情況，
    認為適當者，亦得為證據；當事人、代理人或辯護人於法院
    調查證據時，知有該法第159 條第1 項不得為證據之情形，
    而未於言詞辯論終結前聲明異議者，視為有前項之同意，該
    法第159 條之5 業已明揭其旨。查本案所引用之其餘證據資
    料（詳後引證據），其中屬傳聞證據部分，因被告丁○○、
    戊○○及其辯護人、檢察官均同意可作為證據使用或無異議
    作為證據，本院審酌該等證據作成之情況，並無違法取得之
    情況，認以之作為證據，應屬適當，自均有證據能力。
貳、實體部分：
一、犯罪事實欄一部分：
    訊據被告丁○○對犯罪事實欄一、(二)、(三)部分之販賣第二級
    毒品甲基安非他命犯行均坦承不諱，惟否認有為犯罪事實欄
    一、(一)部分犯行，辯稱：伊沒有販賣甲基安非他命予證人乙○○等語；訊據被告戊○○矢口否認有為犯罪事實欄一所載
    犯行，辯稱：0000000000門號手機雖係其所有，扣案帳冊係
    亦係其所記載，然伊並沒有與被告丁○○一起販賣甲基安非
    他命等語。經查：
  (一)證人甲○○於犯罪事實欄一(二)、(三)所載之時間，以公共電話
    撥打被告戊○○所有之0000000000號行動電話聯絡，稱欲購
    買1 千元之甲基安非他命，與被告戊○○談妥交易地點為高
    雄市○○區○○路附近加油站對面之巷子後，即由被告丁○○攜帶甲基安非他命前往指定地點交付予甲○○，並收取1
    千元現金等情，除據被告丁○○於本院審理中坦認不諱，陳
    稱：證人甲○○的部份伊承認，證人甲○○有時候會打電話
    給伊要跟伊買，交易地點約在右昌壹個加油站，詳細時間伊
    現在不記得了，至於「文仔（台語音譯）」並不是王文文，
    伊跟證人甲○○交易時「文仔（台語音譯）」也沒有幫忙聯
    絡、送毒品或是收錢，都是伊直接跟證人甲○○交易，至於
    會提到「文仔（台語音譯）」是因為當時伊剛好在「文仔（
    台語音譯）」家，所以伊叫證人甲○○去「文仔（台語音譯
    ）」家找伊，此事跟「文仔（台語音譯）」完全沒有關係，
    販賣毒品給證人甲○○共有兩次，金額共2 千元，每次各1
    仟元等語明確（參本院卷第212 頁），另據被告戊○○於本
    院準備程序中陳稱：伊確實有在起訴書所載之時間接到證人
    甲○○之電話等語無訛（參本院卷第69頁），並與證人甲○○於警詢中證稱：伊向被告丁○○購買過毒品安非他命。共
    買2 次，各1 千元。二次都是晚上10時以後，以公共電話撥
    打他女朋友即被告戊○○之0000000000號電話，向他說要拿
    東西（意指購買安非他命），然後他就叫伊去楠梓區○○路
    加油站對面巷子等他，於等候時他會以0000000000電話撥打
    伊0000000000號電話，大約等了一個多小時後他才來，二次
    都是凌晨12時以後才與伊完成交易。伊是連續二日向他購買
    ，應該是97年6 月7 日及8 日至9 日之間。伊向被告丁○○
    購買安非他命時被告戊○○都在場等語（參97偵20431 號卷
    第49頁、第50頁）；於檢察官偵訊中證稱：伊有向被告丁○○、戊○○買過毒品安非他命二次。第一次是在97年6 月初
    某日凌晨零時許，因伊所有之手機（門號：0000000000）是
    易付卡，沒有錢，只能接聽，所以伊用公用電話撥打被告戊○○0000000000號電話，由被告戊○○接聽，伊跟被告戊○○說伊要向他們「拿東西」，被告戊○○就知道伊是要向其
    購買1 千元之安非他命，伊在楠梓區○○路加油站對面的巷
    子等，這期間被告戊○○會以其上開門號，撥打伊前揭門號
    之手機給伊。第二次即是伊第一次購買之翌日凌晨1 時近2
    時許，伊也是用公共電話撥打被告戊○○0000000000號電話
    ，由被告戊○○接聽，伊跟被告戊○○說要向他們「拿東西
    」，被告戊○○就知道伊是要向其購買1 千元之安非他命，
    電話中被告戊○○叫伊在右昌加油站，昨天那裡等，等待交
    付期間，被告戊○○亦以其門號撥打伊手機等語（參97年度
    偵字第20431 號卷第68頁、206 頁）互核相符，此外並有甲○○所有0000000000號行動電話與被告戊○○所有00000000
    00號行動電話雙向通聯紀錄乙份在卷可參（參通聯卷第1
    頁至第11頁），此部分之事實洵堪認定。至證人甲○○於檢
    察官偵訊中，就何人送交甲基安非他命至指定地點交付乙節
    ，證稱上開二次購買甲基安非他命，前往指定地點送交甲基
    安非他命之人係一胖胖矮矮之男子，並非丁○○等語（參97
    偵20431 號卷第68頁、第69頁），雖與其於警詢中明確證述
    係向被告丁○○購買甲基安非他命，並且等候約一個多小時
    被告丁○○才前來交易地點交易等語（參97偵20431 號卷第
    49頁）有所不符，惟本院衡之如前證據能力欄二部分所論，
    證人甲○○於本院審理中，顯有特意迴護被告丁○○、戊○○二人之情，輔以被告丁○○與證人甲○○係乾兄妹關係，
    二人關係至佳，有證人甲○○於檢察官偵訊中之陳述在卷可
    憑（參97年度偵20431 號卷第207 頁），是證人甲○○上開
    於檢察官偵訊中，改稱交付毒品之人並非被告丁○○等語是
    否係因迴護被告丁○○而翻異前詞，並非無疑。且販賣甲基
    安非他命係重罪，若於販賣毒品案件中，未親自前往指定地
    點交付毒品，自無可能輕易坦認，而使自身遭受重罪追訴，
    被告丁○○就此當甚明瞭，然其於本院審理中對是否親自前
    往指定地點交付甲基安非他命予證人甲○○乙節，卻明確坦
    認如上，益證證人甲○○於檢察官偵訊中就被告丁○○並未
    親自交付甲基安非他命之陳述，顯係有意迴護被告丁○○，
    證人甲○○此部分之陳述，自難採為有利被告丁○○之認定
    ，附此敘明。
  (二)證人乙○○於犯罪事實欄一、(一)所述之時間，委由王文文以
    其所有0000000000號行動電話撥打被告戊○○所使用之前開
    0000000000號行動電話，稱欲購買1 千元之甲基安非他命，
    雙方談妥交易地點為高雄市○○區○○路與鼎金中街口後，
    即由被告丁○○攜帶甲基安非他命前往指定地點交付予乙○○等情，則據證人乙○○於本院審理中證稱：之前於警詢中
    稱97年6 月份有向「阿福」的男子購買過兩次的第二級毒品
    甲基安非他命，詳細情形係伊想要購買第二級毒品甲基安非
    他命，但不知道去那裡買，伊知道王文文知道有誰在賣，所
    以就去找王文文，請她幫伊跟賣的人講要買，王文文自己也
    有在吸，所以他知道跟誰可以買得到。伊透過王文文購買毒
    品時，王文文都是用伊的手機打電話，伊在旁邊聽，王文文
    用伊的手機打給被告丁○○至少有兩次，其中一次王文文打
    完電話聯絡完之後，叫伊出去外面等，之後是被告丁○○開
    車來，就由伊去跟被告丁○○拿第二級毒品甲基安非他命，
    當時被告丁○○沒有下車，只是把車窗玻璃降下來，在車內
    拿一包第二級毒品甲基安非他命給伊，之後把車開走了，交
    易金額係1 千元。伊都叫王文文「阿姨」，其住址是鼎金中
    街42巷8 號，警詢中所稱交易毒品的地點金鼎路與鼎金中街
    口，就是在王文文家外面等語明確（參本院卷第200 頁至第
    205 頁），並有證人乙○○所有0000000000號行動電話與被
    告戊○○所有0000000000號行動電話雙向通聯紀錄乙份在卷
    可參（參通聯卷第1 頁至第2 頁）。本院再衡之證人乙○○與被告丁○○、戊○○均不相識，可由被告戊○○於本院
    準備程序進行中陳稱：不認識乙○○等語（參本院卷第69頁
    ）及證人乙○○於本院審理中證稱：看過被告丁○○，但不
    認識他等語；被告戊○○也會去王文文家，但伊不認識她等
    語（參本院卷第200 頁、第203 頁）而明。則以證人乙○○
    與被告戊○○、丁○○二人均不相識之背景，其等之間自無
    可能有何聯絡，惟證人乙○○所有之0000000000號行動電話
    與被告戊○○所有之0000000000號行動電話，自97年6 月1
    日起，至同年月10日止，卻有多達15通之通話，有上開通聯
    紀錄乙份可參。是以上開證人乙○○與被告二人不認識卻有
    多次通聯紀錄之客觀情形觀之，證人乙○○上開所證：伊都
    是透過王文文撥打電話購買甲基安非他命，王文文都是用伊
    的手機聯絡，之後由王文文自己外出取貨，伊自己出去的只
    有一次等語，與上開客觀情形並無不合。而被告戊○○、丁○○對何以不認識證人乙○○，雙方卻於短時間有多次通聯
    ，卻均未能有何說明，依理就雙方何以有上開通聯紀之解釋
    ，自應依證人乙○○所述為斷，此部分之事實，亦堪認定。
    至辯護人雖以證人乙○○就向被告丁○○購買毒品之次數、
    被告丁○○是否親自交付甲基安非他命等節，於警詢、偵訊
    及本院審理中所述有所不符，而認證人乙○○所證不足為認
    定事實之依據。然如上開所論，被告戊○○及證人乙○○上
    開二支行動電話於10天之內，即有多達15通之通話，顯然證
    人乙○○除於公訴意旨所載時間透過王文文撥打被告戊○○
    所有上開電話購買甲基安非他命一次外，應另有多次亦係以
    同一方式委由王文文撥打被告戊○○上開電話購買甲基安非
    他命，此亦可由證人乙○○於本院審理中證稱：伊透過王文
    文購買甲基安非他命，王文文都是用伊的手機聯絡，之後由
    王文文自己外出取貨，伊自己出去的只有一次等語而明（參
    本院卷第203 頁）。是證人乙○○乃多次以同一方式委由王
    文文撥打電話購買甲基安非他命，其能確認王文文撥打電話
    給被告丁○○者，則有二次，有如上述，而其中一次之交貨
    方式係其親自外出領取故能確認交付甲基安非他命之人為被
    告丁○○，其餘都是被告王文文外出取貨。則以證人乙○○
    親自由被告處取得甲基安非他命有一次；能確認王文文撥打
    電話給被告丁○○之次數為二次；又係多次以同一方式委由
    王文文撥打電話購買甲基安非他命，而其中一次之取貨方式
    又與平常有別之情以觀，證人乙○○對究竟委由王文文向被
    告丁○○購買幾次甲基安非他命、如何取得甲基安非他命等
    節，非經過詳細之說明實難全盤瞭解。是證人乙○○於警詢
    及檢察官偵訊中短暫所為之陳述，雖有前後陳述不一之情，
    實與常情無違，辯護人據此認證人乙○○於本院審理中經過
    交互詰問程序詳細辨明後之證述，亦未能引為認定此部分事
    實之證據所辯，難認有理，併此敘明。
  (三)證人甲○○、乙○○購買甲基安非他命時，與被告丁○○聯
    絡之電話號碼0000000000，係被告戊○○所申請，亦係其所
    持用乙節，業據被告戊○○於本院審理中自承無訛（參本院
    卷第207 頁、第208 頁）。而證人乙○○與被告丁○○、戊○○均不熟識，證人乙○○與被告戊○○所有之前開門號電
    話，卻有多達15次之通話，有如前述，若非被告丁○○特意
    留下被告戊○○上開電話號碼以供購毒者聯絡之用，證人乙○○自無可能於每次購買毒品時，皆撥打被告戊○○上開電
    話，故上開被告戊○○所有之電話，係被告丁○○販賣毒品
    時，留供不特定人士購買毒品所聯絡之用乙節，已堪認定。
    再證人甲○○與被告二人均認識，且關係良好有如前述，證
    人甲○○欲購買毒品時，或有可能因被告丁○○之電話無法
    接通而改撥被告丁○○女友即被告戊○○上開電話聯絡被告
    丁○○。然被告戊○○若真與被告丁○○販賣甲基安非他命
    犯行無涉，於接獲上開電話後，自當如其於本院準備程序中
    所陳，即將電話交給被告丁○○（參本院卷第69頁），惟依
    證人甲○○前開於檢察官偵訊中所證：第一次購買甲基安非
    他命是在97年6 月初某日凌晨零時許，因伊所有之手機（門
    號：0000000000）是易付卡，沒有錢，只能接聽，所以伊用
    公用電話撥打被告戊○○0000000000號電話，由被告戊○○
    接聽，伊跟被告戊○○說伊要向他們「拿東西」，被告戊○○就知道伊是要向其購買1 千元之安非他命，伊在楠梓區○○路加油站對面的巷子等，這期間被告戊○○會以其上開門
    號，撥打伊前揭門號之手機給伊。第二次即是伊第一次購買
    之翌日凌晨1 時近2 時許，伊也是用公共電話撥打被告戊○○0000000000號電話，由被告戊○○接聽，伊跟被告戊○○
    說要向他們「拿東西」，被告戊○○就知道伊是要向其購買
    1 千元之安非他命，電話中被告戊○○叫伊在右昌加油站，
    昨天那裡等，等待交付期間，被告戊○○亦以其門號撥打伊
    手機等語（參97年度偵字第20431 號卷第68頁、206 頁），
    可知被告戊○○於接獲證人甲○○電話後，並未逕行將電話
    轉交被告丁○○，證人甲○○亦未有何要求轉接被告丁○○
    之要求，益證被告戊○○上開門號行動電話，係被告丁○○
    販賣毒品時，留供不特定人士購買毒品所聯絡之用。復依證
    人甲○○上開所證，被告戊○○得知證人甲○○欲購買1 千
    元之甲基安非他命後，除要求證人甲○○至指定地點等待，
    期間並再行撥打電話予證人甲○○，再參以被告丁○○於本
    院審理中陳稱：扣案帳冊均係被告戊○○所記載等語及被告
    戊○○亦陳稱：扣案帳冊上之筆跡像伊所有等語（參本院卷
    第214 頁），復佐以被告戊○○如後二、犯罪事實欄二部分
    ：(二)中所述，對上開以隱語記載之帳冊，均能一一說明其內
    容，顯然被告戊○○於本件販賣甲基安非他命之犯行，亦扮
    演與不特定購毒者聯絡及帳冊登載之角色。
  (四)再本件被告丁○○、戊○○前開三次交易所販賣之毒品，雖
    因警方未當場查獲，而未有毒品扣案可資鑑定，然此部分業
    經證人甲○○於檢察官偵訊、證人乙○○於本院審理中明確
    證稱交易之毒品均係甲基安非他命，有渠等前開證詞可憑。
    復對照被告丁○○、戊○○為警查獲時，所扣得之毒品大部
    分均係甲基安非他命，有高雄市政府警察局左營分局扣押物
    品目錄表乙份及高雄醫學大學附設中和紀念醫院97年10月28
    日檢驗報告各乙份在卷可參（參警卷第42頁、第43頁、97
    偵20431 號卷第193 頁），足證被告丁○○、戊○○上開三
    次交易之毒品均甲基安非他命乙節，應屬可採。此外復有如
    附表二所示被告丁○○所有之小型電子磅秤1 個、空夾鏈袋
    300 個、帳冊1 本及被告戊○○所有上開0000000000號電話
    1 具等物扣案可證，本件犯罪事實欄一、(一)、(二)、(三)部分之
    事實，至堪認定。
  (五)販賣毒品乃違法行為，交易雙方類皆以隱匿秘密之方式而為
    ，且毒品無公定價格，每次購買價量，隨時可能依雙方關係
    深淺、資力、需求量及對行情之認知、來源是否充裕、查緝
    是否嚴緊，購買者被查獲時供述來源對象之可能性風險等因
    素之評估，因而異其標準，機動調整，非可一概而論。販賣
    毒品之利潤所得，除經坦承犯行或價量俱屬明確者外，本難
    查得實情，是以除非別有積極事證，足認係以同一價量委託
    代買、轉售或無償贈與，確未牟利以外，尚難執此遽認非法
    販賣毒品之證據尚有不足（最高法院97年度台上字第1012號
    、3557號判決）。查本件被告丁○○為臨時工、被告戊○○
    則無業，有警詢筆錄受詢問人職業欄之記載在卷可憑（參警
    卷第1 頁、第10頁），二人經濟狀況非佳，苟無任何利潤
    可圖，自可請證人甲○○、乙○○自行找尋賣主購買甲基安
    非他命，殊無必要甘冒被查緝而觸重刑之危險，於自行購買
    甲基安非他命後，再以同一價量轉售，故被告丁○○、戊○○係基於營利意圖而販賣甲基安非他命，且其販入之價格必
    較售出之價格低廉而從中賺取差價牟利乙節，亦堪認定。
  (六)綜上所述，犯罪事實欄一所載被告丁○○、戊○○共同販賣
    第二級毒品之犯行均已明確，應依法論罪科刑。
二、犯罪事實欄二部分：
    訊據被告丁○○對於犯罪事實欄二所載時、地，購入如犯罪
    事實二所示之甲基安非他命及愷他命，於本院審理中固均坦
    認不諱，惟矢口否認有何公訴人所指意圖營利而販入犯行，
    辯稱：購入之甲基安非他命及愷他命，均係供自己施用，不
    是要販賣等語。經查：
  (一)被告丁○○於97年7 月16日晚上6 時25分許，在高雄市○○
    區○○路289 巷口為警查獲時，扣得如附表一所示之甲基安
    非他命11包及愷他命5 包，有高雄市政府警察局左營分局扣
    押物品目錄表乙份在卷可參（參警卷第42頁、第43頁），
    且上開扣案毒品經送高雄醫學大學附設中和紀念醫院檢驗結
    果，確分別係第二級毒品甲基安非他命及第三級毒品愷他命
    （詳細重量如附表一），有該院97年10月28檢驗報告乙份附
    卷可稽（參97年度偵字第20431 號卷第193 頁）。且上開為
    警所扣得之甲基安非他命及愷他命，係被告丁○○於犯罪事
    實欄二所載時、地購入後所剩餘者，亦據被告丁○○迭於檢
    察官偵訊及本院中均坦認不諱（參97偵20431 號卷第168 頁
    、本院卷第18頁），有如前述。而如附表一所示之甲基安非
    他命及愷他命重量，又與被告丁○○所稱購入之重量約略相
    同。是被告丁○○於犯罪事實欄二所載時、地，購入如犯罪
    事實二所示之甲基安非他命及愷他命乙節，洵堪認定。
  (二)查被告丁○○為臨時工，其同居女友即被告戊○○則無業，
    有警詢筆錄受詢問人職業欄之記載在卷可憑（參警卷第1
    頁、第10頁），衡情渠等收入狀況已屬不佳，而被告丁○○
    、戊○○二人又均有施用毒品惡習，購買毒品所費不貲，經
    濟狀況自係雪上加霜。然查被告丁○○為警察查獲時，出入
    尚能以汽車代步，有被告丁○○警詢筆錄及高雄市政府警察
    局左營分局解送人犯報告書各乙份在卷可憑（參警卷第4
    頁、97偵20431 號卷第1 頁），並無經濟陷入窘境之狀，顯
    然被告丁○○必定另有收入來源，方能於收入不佳又與女友
    染有施用毒品惡習下，仍能保有優渥之生活品質。再警方於
    被告丁○○與戊○○租屋處查扣有販毒所用之帳冊1 本，有
    高雄市政府警察局左營分局扣押物品目錄表乙份在卷可佐（
    參警卷第48頁），而依被告丁○○、戊○○二人於檢察官
    偵訊中對上開帳冊記載之解釋均稱：「衣」是指MDMA（搖頭
    丸）、「褲」是指K 他命、「糖」是指安非他命等語（參97
    偵20431 號卷第128 頁、第129 頁、第158 頁），可知該帳
    冊中有關毒品之種類，除前開犯罪事實欄一所示之甲基安非
    他命外，另有愷他命、搖頭丸。再何以有扣案帳冊之記載，
    依被告戊○○於檢察官偵訊中陳稱：「半」是指毒品的重量
    半錢，「半半」是指二分之一半錢，即四分之一錢毒品重量
    ，「代小曼1400（小曼拿半差的）」是指一個叫「果汁」的
    女生向丁○○買毒品安非他命欠曾的錢等語（參97偵20431
    號卷第158 頁），可認應均係他人購買毒品之欠款。而僅欠
    款部分即有多達5 頁之記載，有帳冊影本5 紙在卷可憑（參
    警卷第54頁至第58頁）。是依上開帳冊之記載，參以被告
    丁○○、戊○○二人對於帳冊之解讀，顯然被告丁○○販賣
    毒品之種類，不惟有犯罪事實一所認定之甲基安非他命，亦
    包含愷他命、搖頭丸；販賣毒品之次數亦超出犯罪事實一所
    認定三次甚多；販賣之對像除證人甲○○、乙○○外，亦另
    有他人。亦即被告丁○○販賣甲基安非他命及愷他命之規模
    ，遠超出公訴意旨所載之範圍。此亦可解釋，被告丁○○於
    收入不佳又與女友染有施用毒品惡習下，仍能如上所述保有
    優渥之生活品質，蓋其另有販賣毒品之豐厚收入來源。是販
    賣毒品既係被告丁○○收入來源，且其販賣毒品亦有一定之
    規模，自須販入大量毒品以供販賣，故被告丁○○於犯罪事
    實欄二所載時、地所購入之甲基安非他命及愷他，自係基於
    販賣以營利之意圖所販入，至為明確。本院此部分之論斷，
    亦可由證人戊○○於檢察官偵訊中證稱：為警查扣之毒品，
    係被告丁○○要入用用來販賣所用等語而明（參97偵20431
    號卷第160 頁）。是被告丁○○於犯罪事實欄二所載時、地
    ，購入如犯罪事實欄二所示之甲基安非他命及愷他命，係基
    於意圖販賣第二級毒品甲基安非他命、第三級毒品愷他命以
    營利之犯意所販入乙節，亦堪認定。
  (三)綜上所述，犯罪事實欄二所載被告丁○○犯行已臻明確，應
    依法論罪科刑。
三、新舊法比較：
  (一)本案被告丁○○、戊○○於前揭犯罪事實欄所示之犯行後，
    毒品危害防制條例業於98年5 月20日修正公布，又因本次修
    法並未明定法律生效施行日期，致關於本次修正毒品危害防
    制條例條文應自何時起生效施行發生爭議。而法務部雖於98
    年6 月8 日以法檢字0000000000函文略稱：「1.毒品危害防
    制條例部分條文修正，業經總統於98年5 月20日以華總一義
    字第09800125141 號令公佈，本次修正條文包括同條例第4
    條、第11條、第11條之1 、第17條、第20條及第25條。依中
    央法規標準法第14條規定：「法規特定有施行日期，或以命
    令特定施行日期者，自該特定日起發生效力」，而同條例第
    36條已定有施行日期，故本次修正條文自公佈後6 個月施行
    。2.本次修法涉及多項授權法規修正或訂定，須定有一定施
    行日期，以完備相關法令修訂及行政作業程式，而毒品危害
    防制條例第36條已定有施行日期，本次修法自無另訂或修正
    該條文之必要。」等語，惟查：毒品危害防制條例第36條係
    該條例前於92年7 月9 日修正時所制定，其立法理由謂：「
    依本條例新修正之規定，法務部需會同衛生署成立審議委員
    會每3 個月定期檢討調整毒品之分級及品項，而本次新增第
    四級毒品，有需要在新法施行前先經該審議會檢討後再調整
    公布，且依修正條文亦有必要再訂定相關子法及修正相關法
    規，以配合本條例之施行，故亦有需要預留適當緩衝期，以
    利訂頒相關子法及相關法規之配合修正」，是前揭毒品危害
    防制條例第36條所稱「自公布後6 個月施行」之法律，即應
    專指92年7 月9 日該次全面修正毒品危害防制條例之條文，
    而該條於毒品危害防制條例本次修正時並未再做修訂或變更
    ，於立法理由亦未說明本次修正條文係依該條例第36條規定
    ，於修正後6 個月始生效之要旨，應認本次毒品危害防制條
    例修正並未訂定生效日期，而與中央法規標準法第14條所稱
    之情形不合，本次修法立法者既未曾明示修正生效之日期，
    應不得以行政機關嗣後之解釋函文，自行將本次修正條文之
    生效日期延後6 個月，否則將有行政權侵越立法權之問題（
    本次修法之問題，在於未明定生效之時間，原本如主管機關
    認為本次修法應延後6 個月生效，可能之作法如於修正草案
    增定第36條第2 項，明定「中華民國98年5 月20日修正之條
    文，自中華民國○○年○○月○○日生效」等文字，惟不得由行政
    機關先前修訂之第36條條文，認定延後6 個月生效，又如按
    上開函釋見解，毒品危害防制條例第24條於97年4 月30日修
    正公布之第24條條文，亦應自97年10月30日起生效，惟當時
    實務之操作均係認為該條文修正公布後第3 日起生效，並無
    爭議）。
  (二)毒品危害防制條例於98年5 月20日修正時，並未明定自何時
    起生效，業如前述。再按中央法規標準法第13條雖規定：「
    法規明定自公布日或發布日施行者，自公布或發布之日起算
    至第3 日起發生效力」，而於法規未明示自公布日或發布日
    施行之情形，應僅能解為立法機關者之意思為該法規從公布
    日立刻生效，否則立法者當會另定其他生效日期，從而，本
    院認為毒品危害防制條例98年5 月20日修正公布之條文，當
    類推適用中央法規標準法第13條規定，認為應自公布日起算
    第3 日生效，又該條例係自98年5 月20 日 修正公布，則生
    效施行日即應為同年月22日，本院判決於該條例施行後，於
    適用相關修正條文時，自有新舊法律比較適用之問題。據此
    ，本案應依刑法第2 條第1 項規定，依「從舊從輕」原則而
    為比較，爰說明如下：
  1.查被告二人為本件犯行時之毒品危害防制條例第4 條第2 項
    規定：「製造、運輸、販賣第二級毒品者，處無期徒刑或7
    年以上有期徒刑，得併科新臺幣7 百萬元以下罰金。」，修
    正後毒品危害防制條例第4 條第2 項則規定為：「製造、運
    輸、販賣第二級毒品者，處無期徒刑或7 年以上有期徒刑，
    得併科新臺幣1 千萬元以下罰金。」。修正後之條文，將得
    併科之罰金數額提高至新臺幣1 千萬元，應以被告二人行為
    時之規定對被告二人較為有利。
  2.被告丁○○為犯罪事實欄二所列犯行時之毒品危害防制條例
    第4 條第3 項規定為：「製造、運輸、販賣第三級毒品者，
    處五年以上有期徒刑，得併科新臺幣五百萬元以下罰金。」
    ，修正後毒品危害防制條例第4 條第3 項則規定為：「製造
    、運輸、販賣第三級毒品者，處五年以上有期徒刑，得併科
    新臺幣七百萬元以下罰金。」。修正後之條文，將得併科之
    罰金數額提高至新臺幣七百萬元，應以被告丁○○行為時之
    規定，對被告丁○○較為有利。
  3.被告二人行為時之毒品危害防制條例第17條規定：「犯第4
    條第1 項至第4 項、第5 條第1 項至第4 項前段、第6 條第
    1 項至第4 項、第7 條第1 項至第4 項、第8 條第1 項至第
    4 項、第10條或第11條第1 項、第2 項之罪，供出毒品來源
    ，因而破獲者，得減輕其刑。」修正後則規定：「犯第4 條
    至第8 條、第10條或第11條之罪，供出毒品來源，因而查獲
    其他正犯或共犯者，減輕或免除其刑。犯第4 條至第8 條之
    罪於偵查及審判中均自白者，減輕其刑。」核修正後之規定
    ，第1 項除修正「因而破獲者」文字為「因而查獲其他正犯
    或共犯者」外，並刪除原條文「得減輕或免除其刑」之「得
    」字；第2 項則增列自白減輕其刑之規定，於量刑適用上，
    自以修正後之規定對被告二人較為有利。
  4.上開毒品危害防制條例第4 條第2 項、第17條之規定，係對
    法定刑度與減輕其刑之適用規定，自不宜割裂而分別為新舊
    法之適用，是以本案應就第17條減輕或免除其刑之規定先為
    比較，依上開比較結果，係以修正後之第17條對被告二人較
    為有利，依刑法第2 條第1 項但書規定，本件被告二人之犯
    行，自應全部適用98年5 月20日修正公布、同年月22日生效
    施行之毒品危害防制條例第4 條第2 項、第17條之規定處斷
    。
四、論罪科刑及沒收：
  (一)按甲基安非他命為毒品危害防制條例第2 條第2 項第2 款所
    規定之第二級毒品，不得無故持有、販賣；而愷他命則係同
    條項第3 款所定之第三級毒品，不得販賣。次按販賣毒品罪
    ，不以販入之後，復行賣出為必要，只須意圖營利而販入或
    賣出，有一於此，犯罪即應成立，僅於意圖營利而販入以外
    之原因而持有毒品後，另行起意販售，而尚未著手於販售之
    情形，始有意圖販賣而持有毒品罪之適用（最高法院92年度
    臺上字第7046號、90年度臺上字第7782號、92年度臺上字第
    1275號判決意旨參照）。查被告丁○○就犯罪事實欄二部分
    犯行，係意圖營利而基於販賣之犯意販入第二級毒品甲基安
    非他命及第三級毒品愷他命，雖尚未完成賣出毒品之行為，
    惟仍無礙於其販賣第二級毒品及販賣第三級毒品既遂罪之成
    立。故核被告丁○○、戊○○就犯罪事實欄一所為，均係犯
    修正後毒品危害防制條例第4 條第2 項之販賣第二級毒品罪
    ；被告丁○○就犯罪事實欄二所為，係犯修正後毒品危害防
    制條例第4 條第2 項之販賣第二級毒品罪、第4 條第3 項之
    販賣第三級毒品罪。被告丁○○、戊○○就犯罪事實欄一所
    示犯行，互有犯意聯絡及行為分擔，均應論以共同正犯。被
    告丁○○就犯罪事實欄二部分，係基於營利之目的，以一個
    販入行為同時購入第二級及第三級毒品，同時觸犯上開二罪
    名，為想像競合犯，應從一重之毒品危害防制條例第4 條第
    2 項之販賣第二級毒品罪處斷。被告丁○○、戊○○為犯罪
    事實欄一之販賣第二級毒品行為前；被告丁○○意圖營利而
    販入上開第二級毒品後，持有第二級毒品之低度行為，均為
    販賣之高度行為所吸收，均不另論罪。被告丁○○就犯罪事
    實欄一、二所列4 次販賣第二級毒品犯行；被告戊○○就犯
    罪事實欄一所列3 次販賣第二級毒品犯行，犯意各別，行為
    互殊，均應分論併罰。被告丁○○有如犯罪事實欄所載之前
    案科刑及執行完畢紀錄，有卷附臺灣高等法院被告前案紀錄
    表可按，其受有期徒刑之執行完畢，5 年以內故意再犯上開
    有期徒刑以上之罪，均為累犯，應依刑法第47條第1 項規定
    就法定刑為罰金及有期徒刑部分加重其刑，至法定刑為無期
    徒刑部分依法則不得加重。又被告丁○○於檢察官偵查中及
    本院審理時就犯罪事實欄一、(二)、(三)所示販賣甲基安非他命
    予證人甲○○之犯行均自白不諱，有檢察官偵訊筆錄及本院
    審判筆錄各乙份在卷可參（參97偵20431 號卷第10頁、本院
    卷第117 頁），此部分自應依修正後毒品危害防治條例第17
    條第2 項之規定，減輕其刑。並依法先加後減之。
  (二)爰審酌被告丁○○、戊○○均明知毒品戕害施用者身體至鉅
    ，且施用者為購買毒品以解除毒癮，往往不惜耗費鉅資，以
    致散盡家財連累家人，甚或鋌而走險犯罪，危害社會治安，
    卻仍為一己私利，無視國家杜絕毒品之禁令而販賣第二級毒
    品，所為助長毒品氾濫，戕害國人身心健康，破壞社會治安
    及善良風氣，不宜輕縱，另考量被告二人為前揭犯行時，均
    僅20餘歲，年輕識淺之背景，及被告丁○○坦承部分犯行，
    被告戊○○矢口否認犯行之犯後態度，並衡之本件販賣毒品
    案件，被告丁○○居於主導地位，被告戊○○因受被告丁○○之指示提供聯絡電話及登錄帳冊，尚非本件販毒之主謀，
    且被告丁○○、戊○○所為犯罪事實一部分犯行，售出甲基
    安非他命數量甚微；被告丁○○所為犯罪事實二部分犯行則
    尚未將毒品出售即遭查獲等一切情狀，分別量處如附表三所
    示之刑，並定其應執行刑，以資儆懲。
  (三)沒收部分：
  1.按毒品危害防制條例第2 條第2 項規定，毒品依其成癮性、
    濫用性及對社會危害性分為四級，並就製造、運輸、販賣、
    意圖販賣而持有、以非法方法使人施用、引誘他人施用及轉
    讓不同品項之毒品等行為，分別定其處罰。至施用或持有第
    三、四級毒品，因其可罰性較低，故未設處罰之規定（新修
    正毒品危害防治條例雖有處罰之規定，然係科以罰鍰，為行
    政罰，而非刑罰，附此敘明），僅就施用及持有第一、二級
    毒品科以刑罰。惟鑑於第三、四級毒品均係管制藥品，特於
    同條例第11條之1 明定無正當理由，不得擅自持有；第18條
    第1 項後段復規定查獲之第三、四級毒品，無正當理由而擅
    自持有者，沒入銷燬之。從而，依同條例第18條第1 項後段
    應沒入銷燬之毒品，專指查獲施用、持有第三、四級毒品而
    言；倘係查獲製造、運輸、販賣、意圖販賣而持有、以非法
    方法使人施用、引誘他人施用或轉讓第三、四級毒品，既屬
    同條例相關法條明文規定處罰之犯罪行為，即非該條項應依
    行政程序沒入銷燬之範圍。又同條例第19條第1 項所定「供
    犯罪所用或因犯罪所得之財物」，係指犯第4 條至第9 條、
    第12條、第13條或第14條第1 項、第2 項之罪所用或所得之
    物，『不包括毒品本身在內』，是尚不得援用此項規定為第
    三、四級毒品之沒收依據。以犯第4 條第3 項販賣第三級毒
    品罪為例，第三級毒品本身為其販賣之標的，非屬供「販賣
    第三級毒品所用之物」；必係遂行販賣該毒品使用之物，始
    屬「供犯罪（犯第4 條第3 項之販賣第三級毒品罪）所用之
    物」，其理至明。又同條例對於查獲之製造、運輸、販賣、
    意圖販賣而持有、以非法方法使人施用、引誘他人施用及轉
    讓第三、四級毒品之沒收，並無特別規定，如其行為已構成
    犯罪，則該毒品即屬不受法律保護之違禁物，應回歸刑法之
    適用，依刑法第38條第1 項第1 款之規定沒收之，最高法院
    95年度台上字第5252號裁判著有意旨可資參照。
  2.犯罪事實欄一部分：
    扣案如附表二所示之物，分係被告戊○○與被告丁○○所有
    （各該物品所有人詳附表二），業據被告二人於本院審理時
    陳述明確（參本院卷第207 頁、第208 頁），且扣案如附表
    二編號1.所示NOKIA 廠牌紅色行動電話1 支，於被告二人為
    犯罪事實欄一犯行當時，係搭配0000000000號門號使用乙節
    ，亦據被告戊○○於本院審理中供承無訛，而該行動電話係
    作為被告丁○○、戊○○為犯罪事實欄一各次販賣甲基安非
    他命時之聯絡工具，業已論述如前；扣案如附表二編號2.至
    編號4.所示之電子秤、空夾鏈袋、帳冊等物，雖被告丁○○
    ，戊○○二人均未陳稱與此部分犯行有何關連，惟衡之上開
    扣案物之性質，顯均係被告丁○○、戊○○為犯罪事實欄一
    所列販賣第二級毒品甲基安非他命時所用之物，是如附表二
    所列之扣案物，均應依毒品危害防制條例第19條第1 項規定
    ，於渠等所犯各次販賣第二級毒品罪刑項下分別宣告沒收之
    。又如附表所示之物均經扣案，自無全部或一部不能沒收時
    ，追徵其價額或以其財產抵償之問題，附此敘明。再被告丁○○、戊○○販賣甲基安非他命與證人甲○○、乙○○之所
    得共3,000 元，此3,000 元雖未扣案，然無證據證明已不存
    在，應依毒品危害防制條例第19條第1 項之規定宣告連帶沒
    收之，如全部或一部不能沒收時，以被告丁○○、戊○○之
    財產連帶抵償之。
  3.犯罪事實欄二部分：
    扣案如附表一編號1 至編號11所示之毒品，均為第二級毒品
    甲基安非他命；如附表一編號12至編號16所知之毒品，均為
    第三級毒品愷他命（詳細重量詳如附表一），有高雄醫學大
    學附設中和紀念醫院97年10月28檢驗報告乙份附卷可稽（參
    97年度偵字第20431 號卷第193 頁），是依前開判決意旨，
    如附表一編號1 至編號11所示之甲基安非他命，自應依毒品
    危害防制條例第18條第1 項前段之規定，沒收銷燬之；如附
    表一編號12至編號16所示之愷他命，則應依刑法第38條第1
    項第1 款之規定沒收之。上開扣案之甲基安非他命及愷他命
    ，係被告丁○○意圖營利所販入，與被告戊○○所涉犯罪事
    實欄一部分之犯行無涉，自僅應於被告丁○○所涉販賣第二
    級毒品之主文項下為沒收銷燬與沒收之宣告，且鑑驗耗損之
    毒品部分，因已滅失，毋庸再予宣告沒收銷燬或沒收，附此
    敘明。再被告丁○○本件犯罪事實欄二販毒行為之態樣，僅
    止於意圖營利而販入，並未有何販出之行為，是高雄市政府
    警察局左營分局扣押目錄表上所載「裝愷他命膠囊」150 個
    （參警卷第48頁），雖係被告丁○○所有，然顯非被告丁○○為犯罪事實欄二犯行所用或因犯罪事實欄二犯行所得之
    物；另高雄市政府警察局左營分局扣押物品目錄表上所載其
    餘扣案物品（參警卷第48頁、第49頁），如瓦斯槍、小鐵
    珠等物，亦均與本件被告丁○○、戊○○販賣第二級毒品犯
    行無何關連，依法自不得為沒收之宣告，附此敘明。
據上論斷，應依刑事訴訟法第299 條第1 項前段，毒品危害防制
條例第4 條第2 項、第3 項、第17條第2 項、第18條第1 項前段
、第19條第1 項，刑法第2 條第1 項但書、第11條、第28條、第
55條、第47條第1 項、第38條第1 項第1 款、第51條第5 款，判
決如主文。
本案經檢察官丙○○到庭執行職務。
中    華    民    國    98    年    8     月    7     日
                  刑事第十四庭  審判長法  官  莊松泉
                                      法  官  李俊霖
                                      法  官  林揚奇
以上正本證明與原本無異。
如不服本判決應於收受本判決後10日內向本院提出上訴書狀，並
應敘述具體理由，如未敘述上訴理由者，應於上訴期間屆滿後20
日內補提理由書狀於本院（均須按他造當事人之人數附繕本）「
切勿逕送上級法院」。
中    華    民    國    98    年    8     月    10    日
                                      書記官  何明昌
附表一：
┌───┬───────────┬─────┬─────┬──────────┐
│編號  │警局送驗外觀/標示毛重 │驗前淨重  │驗後淨重  │檢驗結果（驗出成分）│
├───┼───────────┼─────┼─────┼──────────┤
│1     │11包之1/2.7公克       │2.460公克 │2.458公克 │甲基安非他命        │
├───┼───────────┼─────┼─────┼──────────┤
│2     │11包之2/1.7公克       │1.448公克 │1.446公克 │甲基安非他命        │
├───┼───────────┼─────┼─────┼──────────┤
│3     │11包之3/1.61 公克     │1.394公克 │1.392公克 │甲基安非他命        │
├───┼───────────┼─────┼─────┼──────────┤
│4     │11包之4/0.7公克       │0.542公克 │0.540公克 │甲基安非他命        │
├───┼───────────┼─────┼─────┼──────────┤
│5     │11包之5/0.6公克       │0.122公克 │0.120公克 │甲基安非他命        │
├───┼───────────┼─────┼─────┼──────────┤
│6     │11包之6/0.6公克       │0.119公克 │0.117公克 │甲基安非他命        │
├───┼───────────┼─────┼─────┼──────────┤
│7     │11包之7/0.4公克       │0.130公克 │0.128公克 │甲基安非他命        │
├───┼───────────┼─────┼─────┼──────────┤
│8     │11包之8/0.4公克       │0.093公克 │0.091公克 │甲基安非他命        │
├───┼───────────┼─────┼─────┼──────────┤
│9     │11包之9/0.2公克       │0.138公克 │0.136公克 │甲基安非他命        │
├───┼───────────┼─────┼─────┼──────────┤
│10    │11包之10/0.2 公克     │0.027公克 │0.025公克 │甲基安非他命        │
├───┼───────────┼─────┼─────┼──────────┤
│11    │11包之11/2.18公克     │1.601公克 │1.599公克 │甲基安非他命        │
├───┼───────────┼─────┼─────┼──────────┤
│12    │5 包之1/5.2公克       │4.827公克 │4.825公克 │愷他命              │
├───┼───────────┼─────┼─────┼──────────┤
│13    │5 包之2/5.2公克       │4.827公克 │4.825公克 │愷他命              │
├───┼───────────┼─────┼─────┼──────────┤
│14    │5 包之3/5.1公克       │4.738公克 │4.736公克 │愷他命              │
├───┼───────────┼─────┼─────┼──────────┤
│15    │5 包之4/4.6公克       │4.439公克 │4.437公克 │愷他命              │
├───┼───────────┼─────┼─────┼──────────┤
│16    │5 包之5/1.1公克       │0.756公克 │0.754公克 │愷他命              │
└───┴───────────┴─────┴─────┴──────────┘
附表二：
1.NOKIA 廠牌，紅色行動電話1 支（被告戊○○所有）。
2.小型電子磅秤1個（丁○○所有）。
3.空夾鏈袋300個（丁○○所有）。
4.販毒用帳冊1本（丁○○所有）。
附表三：
┌──┬──────┬─────────────────────┐
│編號│犯 罪 事 實 │    主   文                               │
├──┼──────┼─────────────────────┤
│ 1  │即事實欄一、│丁○○、戊○○共同販賣第二級毒品，丁○○累│
│    │(一)部分      │犯，處有期徒刑捌年；戊○○處有期徒刑柒年貳│
│    │            │月。扣案如附表二所示之物，沒收之；未扣案之│
│    │            │販賣第二級毒品所得財物新臺幣壹仟元，連帶沒│
│    │            │收之，如全部或一部不能沒收時，以其財產連帶│
│    │            │抵償之。                                  │
├──┼──────┼─────────────────────┤
│ 2  │即事實欄一、│丁○○、戊○○共同販賣第二級毒品，丁○○累│
│    │(二)部分      │犯，處有期徒刑肆年；戊○○處有期徒刑柒年貳│
│    │            │月。扣案如附表二所示之物，沒收之；未扣案之│
│    │            │販賣第二級毒品所得財物新臺幣壹仟元，連帶沒│
│    │            │收之，如全部或一部不能沒收時，以其財產連帶│
│    │            │抵償之。                                  │
├──┼──────┼─────────────────────┤
│ 3  │即事實欄一、│丁○○、戊○○共同販賣第二級毒品，丁○○累│
│    │(三)部分      │犯，處有期徒刑肆年；戊○○處有期徒刑柒年貳│
│    │            │月。扣案如附表二所示之物，沒收之；未扣案之│
│    │            │販賣第二級毒品所得財物新臺幣壹仟元，連帶沒│
│    │            │收之，如全部或一部不能沒收時，以其財產連帶│
│    │            │抵償之。                                  │
├──┼──────┼─────────────────────┤
│ 4  │即犯罪事實欄│丁○○販賣第二級毒品，累犯，處有期徒刑捌年│
│    │二部分      │。扣案如附表一編號1 至編號11所示之甲基安非│
│    │            │他命，沒收銷燬之；如附表一編號12至編號16所│
│    │            │示之愷他命，沒收之。                      │
└──┴──────┴─────────────────────┘
附錄法條：
毒品危害防制條例第4條：
製造、運輸、販賣第一級毒品者，處死刑或無期徒刑；處無期徒
刑者，得併科新臺幣2 千萬元以下罰金。
製造、運輸、販賣第二級毒品者，處無期徒刑或7 年以上有期徒
刑，得併科新臺幣1 千萬元以下罰金。
製造、運輸、販賣第三級毒品者，處5 年以上有期徒刑，得併科
新臺幣7百 萬元以下罰金。
製造、運輸、販賣第四級毒品者，處3 年以上10年以下有期徒刑
，得併科新臺幣3 百萬元以下罰金。
製造、運輸、販賣專供製造或施用毒品之器具者，處1 年以上7
年以下有期徒刑，得併科新臺幣1 百萬元以下罰金。
前五項之未遂犯罰之。


司法院資訊處製作；財團法人民間司法改革基金會備份。
